【裁判字號】    90,上易,536
【裁判日期】    900111
【裁判案由】    違反公司法
【裁判全文】
臺灣高等法院臺中分院刑事判決                      九十年度上易字第五三六號
    上  訴  人
    即  被  告  丙○○
右上訴人因違反公司法案件，不服台灣台中地方法院八十九年度易字第三八九九號，
中華民國九十年一月十一日第一審判決（起訴案號：台灣台中地方法院檢察署八十九
年度偵字第一五八四五號），提起上訴，本院判決如左：
      主  文
原判決撤銷。
丙○○公司負責人違反公司不得經營登記範圍以外之業務之規定，累犯，處有期徒刑
陸月，併科罰金新臺幣拾萬元，有期徒刑如易科罰金，以參佰元折算壹日；罰金如易
服勞役，以銀圓參佰元即新臺幣玖佰元折算壹日。
      事實及理由
一、本案經本院審理結果，認第一審判決認定事實，並無不當。並引用第一審判決書
    記載之事實、證據（如附件）。
二、上訴人即被告丙○○（以下稱被告）未於言詞辯論期日到庭，其於本院調查中辯
    稱：我是負責人沒錯，但是員工違規，要負責人負責，很冤枉。夜總會是看表演
  的，在那裡也可以跳舞，也有夜總會的執照。我們經營夜總會是合法的，可以讓
    人跳舞。不可以由我們提供舞伴，跳舞要客人自己帶舞伴，我已經把違規的員工
    開除了云云。證人乙○○於本院證稱：曾經受僱於被告所經營之飯店，八十九年
    六月左右進去敬華飯店的，做到八十九年十一月。在公司的三樓的夜總會國際廳
    擔任出納，是非正式員工，試用期間是三個月。我的工作主要是買單收錢。夜總
    會經營的方式是點餐、跳舞，客人可以自己帶伴進來跳舞。當時市政府來查的時
    候，我有在場，我不清楚當時有沒有小姐在那裡，可能外場的服務人員自己私下
    做的等語。證人陳聲州於本院證稱：在三樓國際廳擔任安全經理。從八十九年八
    月二十日開始做，做了一、兩個月就沒有做了。現在已經離職了。我的工作時間
    是到晚上十二點，我通常在十二點以前就離開了，八月三十日十點多警察臨檢時
    我在場，當時並沒有發現什麼違規的情形，聽說後來在八月三十一日凌晨兩點多
    又來臨檢時，當時我就不在場了。沒有，我們夜總會是提供客人跳舞，客人自己
    會帶伴舞進來。我們公司沒有伴舞小姐給客人點。如果有的話，在第一次臨檢就
    會被查獲了。公司這個行業一般少爺、服務生薪水很少，都是靠小費，私下他們
    怎麼處理公司都不太清楚。深夜後幹部也不在場等語。惟查證人乙○○於警局初
    訊時，已陳明：該店經營夜總會提供客人喝酒、跳舞娛樂，並有僱用公關小姐坐
    檯陪酒及陪客人跳舞，客人入店有叫公關小姐坐檯陪酒、每一小時為一節，坐檯
    費新台幣八百九十元，小菜招待，酒類另計，．．．該店僱用公關小姐坐檯陪酒
    、跳舞約有十名等情；而證人陳勝州對於警訊各項均答稱不知道等語，均有警訊
    筆錄在卷可稽。證人等於本院所述，顯係事後迴護被告之詞，均無可採。另查被
    告所舉之觀光旅館業管理規則，固有違反規定時，應處罰鍰之規定，惟查該規則
    僅係行政規章，並無排除公司法適用之餘地。從而原審認定事實，並無不合。惟
    查刑法第四十一條已於民國九十年一月十日修正公布，於同年月十二日生效，被
    告犯罪後法律有變更，依刑法第二條第一項前段規定，應適用裁判時之法律，原
    審未及審酌，尚有未洽。本件被告上訴空言否認犯罪，雖無理由，但原判決既有
    可議之處，仍屬無可維持，應由本院將原判決撤銷改判。爰審酌被告犯罪之動機
    、目的、手段，其經營期間長達數月，被查獲後否認犯行，尚無悔意，惟念其所
    得非多，年紀已高達七十五歲等一切情狀，量處如主文第二項所示之刑，並諭知
    有期徒刑如易科罰金，罰金如易服勞役之折算標準。
三、被告經合法傳喚，無正當理由不到庭，爰不待其陳述，逕行判決。
據上論斷，應依刑事訴訟法第三百七十三條、第三百六十九條第一項前段、第三百七
十一條、第三百六十四條、第二百九十九條第一項前段，公司法第十五條第一項、第
三項，刑法第十一條前段、第二條第一項前段、第四十七條、修正後第四十一條第一
項前段、第四十二條第二項，罰金罰鍰提高標準條例第二條，判決如主文。
本案經檢察官甲○○到庭執行職務。
中      華      民      國      九十     年       五      月     三     日
                                  臺灣高等法院臺中分院刑事第五庭
                                        審判長法  官  郭  同  奇
                                              法  官  胡  森  田
                                              法  官  姚  勳  昌
右正本證明與原本無異。
不得上訴。
                                              書記官  康  孝  慈
中      華      民      國      九十     年       五  月     三     日
附錄本案論罪科刑法條
公司法第十五條
  公司不得經營登記範圍以外之業務。
  公司之資金，除因公司間業務交易行為有融通資金之必要者外，不得貸與股東或任
  何他人。
  公司負責人違反前二項規定時，各處一年以下有期徒刑、拘役或科或併科新台幣十
  萬元以下罰金，並賠償公司因此所受之損害。                              Ｉ


司法院資訊處製作；財團法人民間司法改革基金會備份。
